# 急，请教版主和高手

提问人：wxwzw2000 时间：2011-04-25 17:53:25
在实务中遇到这样一个问题，两家企业都是旧准则，一家企业以货币资金对另一家企业投资 300 万元，全额控股，被投资企业在投资日所有者权益为 600 万元，我做的分录是：借：长期股权投资 600 万元，贷：银行存款-300万元 贷：资本公积—股权投资准备 300万元。但我看旧准则对股权投资准备的解释是用非货币资产对外投资小于被投资单位享有的份额时菜产生。那以货币资产投资时小于的这部分我这样处理正确吗？如果不正确，该如何处理？很急，请尽快回复，谢谢！

回答人：chenyiwei
这样处理在旧准则下是正确的。 财会[2003]10号第十一条：企业以现金对外投资，采用权益法核算时，长期股权投资的初始投资成本与应享有被投资单位所有者权益份额之间的差额，也比照上述原则处理。